臺灣高等法院刑事判決
109年度上訴字第802號
上  訴  人  臺灣宜蘭地方檢察署檢察官
被      告  謝維霖



選任辯護人  趙偉程律師(法扶律師)                        
上列上訴人因被告犯洗錢防制法等案件，不服臺灣宜蘭地方法院
108年度訴字第369號，中華民國109年1月31日第一審判決（起訴
案號：臺灣宜蘭地方檢察署108年度偵字第3655號、第4726號；
併辦案號：臺灣臺北地方檢察署108年度偵字第26522號），提起
上訴暨移送併辦（併辦案號：臺灣臺北地方檢察署109年度偵字
第6014號、臺灣宜蘭地方檢察署109年度偵字第1584號），本院
判決如下：
    主  文
原判決撤銷。
謝維霖幫助犯詐欺取財罪，處有期徒刑伍月，如易科罰金，以新
臺幣壹仟元折算壹日。又幫助犯詐欺取財罪，處有期徒刑肆月，
如易科罰金，以新臺幣壹仟元折算壹日。應執行有期徒刑柒月，
如易科罰金，以新臺幣壹仟元折算壹日。緩刑貳年，並應於緩刑
期間內，按期履行如附件所示條件。 
    犯罪事實
一、謝維霖可預見將金融機構帳戶、提款卡及密碼交予他人使用
    ，可能因此供不法份子利用以使受害人將款項匯入後，再予
    提領使用，而幫助他人從事不法之財產犯罪，竟仍基於縱有
    人持以犯罪亦不違背其本意之幫助詐欺取財之不確定故意，
    於民國108年4月8日、9日，先依不詳姓名、年籍之詐騙集團
    成年成員(無積極證據證明為3人以上)指示，將提款卡密碼
    變更設定為詐騙集團成年成員指示之密碼後，在臺北市文山
    區某統一超商，將其所申辦之台新國際商業銀行(以下簡稱
    台新銀行)帳號000-00000000000000號帳戶之存摺、提款卡
    ，寄交予不詳姓名、年籍之詐騙集團成年成員；復於108年4
    月中旬某日，在臺北市文山區某統一超商，以相同之方法，
    再將其所申辦之中華郵政股份有限公司(下稱郵局)帳號000-
    00000000000000號帳戶之存摺、提款卡寄交予不詳姓名、年
    籍之詐騙集團成年成員。嗣該詐騙集團成年成員遂基於意圖
    為自己不法所有之詐欺取財犯意，於附表所示時間，以附表
    所示之詐騙手法，使附表所示之人等均陷於錯誤，分別匯款
    如附表所示之金額至謝維霖上開金融帳戶內，旋遭該詐騙集
    團成年成員提領一空。
二、案經被害人張妙仔、霍金鳳、賴欽山訴由宜蘭縣政府警察局
    羅東分局報告臺灣宜蘭地方檢察署檢察官偵查起訴；被害人
    簡棠勝（原名簡壽章）訴由新竹縣政府警察局竹東分局報告
    臺灣新竹地方檢察署檢察官呈請臺灣高等檢察署檢察長令轉
    臺灣臺北地方檢察署檢察官、被害人黃冠霖訴由臺南市政府
    警察局新營分局報告臺灣臺南地方檢察署檢察官呈請臺灣高
    等檢察署檢察長令轉臺灣宜蘭地方檢察署檢察官、及被害人
    王甄鮮訴由桃園市政府警察局龍潭分局報告臺灣桃園地方檢
    察署檢察官呈請臺灣高等檢察署檢察長令轉臺灣臺北地方檢
    察署檢察官偵查後移送併辦。
    理  由
一、證據能力：
  ㈠被告以外之人於審判外之陳述，雖不符前4條規定，而經當事
    人於審判程序同意作為證據，法院審酌該言詞陳述或書面陳
    述作成時之情況，認為適當者，亦得為證據。當事人、代理
    人或辯護人於法院調查證據時，知有第159條第1項不得為證
    據之情形，而未於言詞辯論終結前聲明異議者，視為有前項
    同意。刑事訴訟法第159條之5第1項、第2項明文規定。被告
    以外之證人於警詢之證述，經依法踐行調查證據程序，檢察
    官、被告及辯護人均知有該證詞而不爭執各項證據之證據能
    力，且未於言詞辯論終結前聲明異議，審酌證人筆錄作成之
    情況，並無在非自由意志情況下所為陳述，認為適當，依刑
    事訴訟法第159條之5第2項規定，具有證據能力。
  ㈡其餘憑以認定被告犯罪事實之非供述證據，查無違反法定程
    序取得之情，依同法第158條之4規定反面解釋，均有證據能
    力。
二、認定犯罪事實所憑證據及理由：
    訊據被告謝維霖對於前揭幫助詐欺取財之犯罪事實，均坦承
    不諱，核與被害人張妙仔、霍金鳳、賴欽山、王甄鮮、簡棠
    勝、黃冠霖分別於警詢時指訴之情節均相符，被告之自白顯
    與事實相符，堪予採憑。此外復有被告之郵局帳戶資料及客
    戶歷史交易清單(見108年度偵字第4726號卷第13-14頁，下
    稱第4726號卷)、台新銀行函附之開戶資料及交易明細表(見
    108年度偵字第3655號卷第15-18頁反面、108年度偵字第183
    57號卷第132-134頁反面，下稱第3655號卷、第18357號卷)
    、被害人張妙仔、霍金鳳(第3655號卷第11-14頁)、賴欽山(
    第4726號卷第16-22頁)、被害人張妙仔永豐銀行網路ATM轉
    帳交易結果(第3655號卷第8頁)、霍金鳳郵政跨行匯款申請
    書(第3655號卷第9頁)、賴欽山郵政入戶匯款申請書（第472
    6號卷第12頁）、王甄鮮之報案資料、郵政跨行匯款申請書
    、郵局存摺資料、LINE對話截取照片38張(第18357號卷45頁
    、第47頁、第49-73頁)、簡棠勝之報案資料、存摺封面及內
    頁影本、交易明細表(見108年度偵字第10576號卷第55-74頁
    ，下稱第10576號卷)、及被害人黃冠霖之報案資料、郵局存
    摺封面及內頁影本、交易明細表等（見新營分局刑案卷第81
    -86頁、89至90頁、94頁、100頁、102-104頁）附卷可資佐
    證。綜上，本件事證明確，被告基於幫助詐欺取財之犯意，
    將存摺、提款卡等資料交予不詳之詐騙集團成員，洵堪認定
    。
三、論罪：
  ㈠核被告所為，係犯刑法第30條第1項前段、第339條第1項幫助
    詐欺取財罪。臺灣臺北地方檢察署108年度偵字第26522號、
    109年度偵字第6014號、臺灣宜蘭地方檢察署109年度偵字第
    1584號移送併辦部分，與本案具有裁判上一罪關係，應併予
    審理。
  ㈡被告2次分別交付前揭台新銀行帳戶、郵局帳戶所犯幫助詐欺
    取財罪，二罪間犯意各別，罪名互異，應予分論併罰。又被
    告2次交付帳戶幫助詐欺行為，同時侵害多人財產法益，均
    屬同種想像競合犯，分別從一重論以幫助詐欺取財罪一罪。
    被告係對正犯資以助力而未參與犯罪行為之實行，為幫助犯
    ，爰依刑法第30條第2項規定，均減輕其刑。
  ㈢本案依卷存證據，僅足認定被告對其提供之上開金融帳戶將
    有助於他人從事詐騙犯行有所預見，未能證明被告對從事詐
    欺之人之具體犯罪手法亦有認識，不能單憑證人即告訴人賴
    欽山於警詢時證稱從事詐欺之人係自稱檢察官，即遽認被告
    於提供郵局帳戶時，對從事詐欺之人係冒用公務員名義犯詐
    欺取財罪等情已有認識，是本件尚難認被告有何幫助加重詐
    欺取財之故意，無從以幫助犯刑法第339條之4第1項第1款之
    加重詐欺取財罪責相繩，附此敘明。
四、撤銷改判及科刑審酌事項：
　㈠檢察官上訴意旨略以：被告顯具有幫助他人實行詐欺取財及
    洗錢罪之間接故意。且因被告提供二帳戶供詐騙集團使用，
    亦將造成財產上犯罪之不法所得因而得以隱匿，犯罪集團並
    得藉以躲避查緝，被告仍提供前開二帳戶提款卡及密碼供詐
    騙集團使用，所為業已該當洗錢防制法第14條第1項、第2條
    第2款之洗錢罪，是其所辯應不可採，被告提供其所申辦之
    帳戶資料供詐欺集團成員用以進行詐騙，於供存、匯入詐欺
    所得款項後，進而提領取得其內款項，產生掩飾詐欺犯罪所
    得去向之效果，應該當於掩飾特定犯罪所得去向之行為要件
    ，原審判決僅論以被告幫助詐欺取財罪，就被告所涉洗錢防
    制法第14條第1項、第2條第2款之罪，爰不另為無罪之諭知
    ，難認為妥適等語。
　㈡經查：
　　⒈就繼受外國法律所制訂之法律條文，於解釋時應探究所繼
      受的法律及其所參考的資料，並參酌法律制定的立法理由
      、沿革及其他相關事項，不拘泥於法律條文的字句，依據
      一般推理的原則，而為論理解釋，以探求法律的真義。且
      若法律所規定的文義有多種解釋可能，而無從以字義表面
      加以釐清時，於必要時應依據立法目的予以目的性的限縮
      ，始能正確適用法律。
　  ⒉洗錢防制法第2條修正之立法說明，固已敘及洗錢防制法第
      2條之修正理由第1點係提及參採聯合國禁止非法販運麻醉
      藥品和精神藥物公約（the United Nations Conventio-n
       against Illicit Traffic in Narcotic Drugs and Psy
      chotro-pic Substances，以下簡稱維也納公約）及聯合
      國打擊跨國有組織犯罪公約（the United Nations Conve
      ntion against Transnational Organized Crime）之洗
      錢行為定義，修正本條，修正理由第3 點則提及參採維也
      納公約第3條第1項第b 款第ii目規定洗錢行為態樣，包含
      隱匿或掩飾該財產的真實性質、來源、所在地、處置、轉
      移、相關的權利或所有權之洗錢類型，並以例示方式列舉
      洗錢類型。是於適用前揭立法說明所列舉之洗錢類型時，
      因所列舉之行為態樣有主觀構成要件上有所歧異，以所列
      類型而言，其中第3種類型以「知悉他人」為要件，其餘
      則無類此規定，致使修正後洗錢防制法第2 條解釋適用有
      多種可能，是應探究所繼受的維也納公約、聯合國打擊跨
      國有組織犯罪公約及FATF40項建議內容以探求法律的真義
      。
　　⒊而依維也納公約第3條第1項第b款第ii目，其原文為「The 
      concealment or disguise of the true nature, sourc-
      e, location,disposition, movement, rights with res
      -pect to, or ownership of property, knowing that s
      -uch property is derived from an offence or offenc
      -es established in accordance with subparagraph(a)
       of this paragraph or from an act of participation
       in such an offenceor offences;」，其中「knowing t
      h-at such property is derived from an offence..」
      用語，明定行為人必須「明知財產得自按本款（a）項確
      定的犯罪或參與此種犯罪的行為...」，有該公約中英文
      版內容可佐（參見https://www.unodc.org/unodc/en/com
       missions/CND/conventions.html）；至於聯合國打擊跨
      國有組織犯罪公約有關洗錢行為立法建議，則見於第6條
      第1項第a款第i目、第ii目，其中亦使用「knowing that 
      suc-h property is the proceedsof crime」，其中文版
      內容則明訂「明知財產為犯罪所得,為隱瞞..」、「明知
      財產為犯罪所得而隱瞞」，亦有該公約中英文版內容可佐
      （參見https://www.unodc.org/unodc/en/organized-cri
      me/intro/UNTO C.html#Fulltext）。另前揭立法理由所
      引用之FATA40項建議中之第3項，係要求依據前揭維也納
      公約、聯合國打擊跨國有組織犯罪公約建立防制洗錢行為
      處罰體系，並於該項詮釋部分提及，「The intentand kn
      -owledge required to prove the offence of moneylau
      -ndering may be inferred from objective factual ci
      -rcumstances.」，亦即得由客觀事實推論證明洗錢犯罪
      所需的「意圖及知悉」的主觀犯意。從而，在特定犯罪尚
      未發生，或犯罪所得即洗錢標的尚未產生時，單純提供帳
      戶之人因未能確定且明知特定犯罪已存在，亦無從明知洗
      錢標的財產為犯罪所得，則與上開2公約所規定之定義不
      符。
　　⒋現行洗錢防制法既係參酌上開2 公約而定，亦應以行為人
      確定且明知特定犯罪已發生，或已產生洗錢標的，而為第
      2 條所定行為，始構成洗錢行為，故該條修正理由第3 點
      所舉之行為態樣有關「提供帳戶以掩飾不法所得之去向，
      例如：販售帳戶予他人使用」，亦應基於目的性限縮，依
      據所繼受之維也納公約、聯合國打擊跨國有組織犯罪公約
      ，亦即行為人需於明知特定犯罪已發生，或犯罪所得即洗
      錢標的已產生時，且財產為犯罪所得，而提供帳戶以掩飾
      或隱匿不法所得，方屬洗錢防制法第2 條第2 款所稱之洗
      錢類型，亦即必須先有犯罪所得或利益，事後再加以掩飾
      或隱匿，始該當於本法所稱洗錢行為。且按洗錢行為之防
      制，旨在打擊犯罪，促進金流之透明，防止洗錢者利用洗
      錢活動掩飾或隱匿特定犯罪所得財物或利益，妨礙犯罪之
      追查及打擊。因此，是否為洗錢行為，自應就犯罪全部過
      程加以觀察，不僅須行為人客觀上有掩飾或隱匿特定犯罪
      不法所得之洗錢作為，主觀上更須具有意圖且知悉特定犯
      罪已發生，或已產生洗錢標的，而為掩飾或隱匿之洗錢犯
      意，始克相當。
　　⒌本件詐騙集團成員係於告訴人等人，將錢款匯入被告所提
      供之帳戶後，再自各該帳戶將各該筆款項直接領出使用，
      故被告提供本案帳戶時，告訴人尚未遭詐欺集團成員詐騙
      匯入款項，亦即當時尚無特定犯罪產生不法金流之事實，
      被告自非明知財產為犯罪所得，無由為洗錢之行為；至詐
      騙集團成員自本案帳戶內直接領出贓款，雖因此發生掩飾
      或隱匿贓款去向或所在之效果，惟此應係詐欺取財犯罪既
      遂之結果。則該詐騙集團成員及被告有無欲藉由本案帳戶
      洗錢，使各該筆贓款經由與本案銀行帳戶內其他款項混同
      ，或自本案銀行帳戶流出而為各種交易後再流入本案銀行
      帳戶，以轉換成為合法來源；以及贓款未經上開清洗行為
      （money laundering），即旋為詐欺集團自本案銀行帳戶
      內領出，是否改變了詐欺犯罪所得之本質、來源、去向、
      所在、所有權、處分權或其他權益，而掩飾或切斷犯罪所
      得來源與犯罪之關聯性，致構成洗錢行為，已屬有疑。則
      原審所認被告所為，尚不構成洗錢防制法第2條第2款、第
      14條第1項規定之洗錢犯行，並無違誤，檢察官上訴意旨
      所指尚無理由。
  ㈢原審為被告科刑判決諭知，固非無見。惟查：⒈被告於本院當
    庭表示願與被害人簡棠勝、王甄鮮商談和解，嗣與簡棠勝、
    王甄鮮達成和解，原審判決未及審酌，量刑基礎已有變更。
    ⒉詐欺集團成員以被告之台新銀行帳戶、郵局帳戶施詐而取
    得匯款對象尚有附表編號5、6之被害人簡棠勝、黃冠霖，具
    有想像競合犯裁判上一罪關係，起訴效力所及，原審未及審
    酌。是檢察官上訴主張被告同時涉犯洗錢防制法第14條第1
    項、第2條第2款之洗錢罪，及原審緩刑宣告違反平等及罪刑
    相當原則等語，雖無理由（緩刑部分詳後述），然原判決既
    有前揭可議，自應由本院予以撤銷改判。
　㈣爰審酌被告提供金融帳戶資料予年籍姓名不詳之人，導致詐
    騙集團成年成員持以使用而影響社會正常交易安全，致使犯
    罪追查趨於複雜，間接助長詐騙犯罪，並兼衡其於警詢時自
    陳高職畢業之教育程度，家庭經濟狀況為勉持，及其幫助詐
    欺取財之犯罪動機、目的、手段，與造成被害人等財產法益
    之侵害程度及犯後坦承犯行，態度良好，且亟力表達與被害
    人和解及欲賠償被害人之意圖，然因被害人賴欽山表明不想
    到庭和解（見本院卷第107頁）；被害人張妙仔、黃冠霖則
    均未出庭，而無法達成和解；另除於另案與被害人霍金鳳達
    成民事和解部分(見原審卷附和解筆錄)，並自108年12月15
    日起已分別履行給付霍金鳳6期之分期給付金額共計新臺幣
    （下同）3萬元（見本院卷第165-166頁）外；復於本院審理
    時，分別與簡棠勝、王甄鮮達成民事和解（見本院卷附和解
    筆錄），及本件被告並未實際取得任何被害款項等一切情狀
    ，分別量處如主文第2項所示之刑，並均諭知易科罰金之折
    算標準，及定其應執行之刑及諭知易科罰金之折算標準。
五、緩刑宣告及所附條件：
  ㈠按行為經法院評價為不法之犯罪行為，且為刑罰科處之宣告
    後，究應否加以執行，乃刑罰如何實現之問題。依現代刑法
    之觀念，在刑罰制裁之實現上，宜採取多元而有彈性之因應
    方式，除經斟酌再三，認確無教化之可能，應予隔離之外，
    對於有教化、改善可能者，其刑罰執行與否，則應視刑罰對
    於行為人之作用而定。倘認有以監禁或治療謀求改善之必要
    ，固須依其應受威嚇與矯治之程度，而分別施以不同之改善
    措施（入監服刑或在矯治機關接受治療）；反之，如認行為
    人對於社會規範之認知並無重大偏離，行為控制能力亦無異
    常，僅因偶發、初犯或過失犯罪，刑罰對其效用不大，祇須
    為刑罰宣示之警示作用，即為已足，此時即非不得緩其刑之
    執行，並藉違反緩刑規定將入監執行之心理強制作用，謀求
    行為人自發性之改善更新。而行為人是否有改善之可能性或
    執行之必要性，固係由法院為綜合之審酌考量，並就審酌考
    量所得而為預測性之判斷，但當有客觀情狀顯示預測有誤時
    ，亦非全無補救之道，法院仍得在一定之條件下，撤銷緩刑
    （參刑法第75條、第75條之1），使行為人執行其應執行之
    刑，以符正義。由是觀之，法院是否宣告緩刑，有其自由裁
    量之職權，而基於尊重法院裁量之專屬性，對其裁量宜採取
    較低之審查密度，祇須行為人符合刑法第74條第1項所定之
    條件，法院即得宣告緩刑，與行為人犯罪情節是否重大，是
    否坦認犯行並賠償損失，並無絕對必然之關聯性（最高法院
    102年度台上字第4161號判決意旨參照）。原審審酌被告前
    科素行、無犯罪所得、且與部分被害人達成民事和解等情況
    ，依刑法第74條第1項第1款之規定宣告緩刑，要屬原審法院
    依其直接審理、言詞審理所得心證之裁量權正當行使，並已
    就被告個案情節妥為審酌，尚難認有何違反罪刑相當、比例
    原則及公平原則之不當。故檢察官上訴意旨所指，被告因其
    犯罪行為造成被害人張妙仔、霍金鳳、王甄鮮、賴欽山等財
    產法益之損害，並非不具有惡性，且於審理中也僅與被害人
    霍金鳳達成民事和解，並賠償被害人霍金鳳之損害，但就被
    害人賴欽山15萬元損失、王甄鮮15萬元損失及被害人張妙仔
    2萬元損失並未達成和解，亦未為賠償。原審給予被告緩刑
    宣告，有違反平等原則及罪刑相當原則，應予撤銷改判等語
    ，即難認可採。
　㈡查被告前未曾因故意犯罪受有期徒刑以上刑之宣告，有被告
    前案紀錄表在卷可查，且被告已別與霍金鳳、簡棠勝、王甄
    鮮達成和解，並已就霍金鳳和解部分，按期給付分期和解金
    額，於審理中亟力表達與被害人和解之意思，僅因其餘被害
    人未能到庭，而無從達成民事和解，及其於本案並未實際獲
    取犯罪利益等情，認被告經此偵審程序及刑之宣告，自當知
    所警惕，本院認對其所宣告之刑以暫不執行為適當，宣告被
    告緩刑2 年，以啟自新。又本院斟酌被告雖與霍金鳳、簡棠
    勝、王甄鮮成立訴訟上和解，為免被告於受緩刑宣告後未能
    依約履行，爰依刑法第74條第2 項第3 款規定，同時諭知被
    告應於緩刑期內按期向霍金鳳、簡棠勝、王甄鮮支付如附件
    所示金額（其中霍金鳳部分扣除已履行之3萬元）。若被告
    不履行前揭條件及負擔，且情節重大足認原宣告之緩刑難收
    預期效果，而有執行刑罰之必要者，則依刑法第75條之1 第
    1項第4 款規定，得撤銷其緩刑宣告，併予敘明。
據上論斷，應依刑事訴訟法第369條第1項前段、第364條、第299
條第1項前段（依刑事判決精簡原則，僅記載程序法條），判決
如主文。
本案經檢察官江佩蓉提起公訴，檢察官孫源志提起上訴，檢察官
鄭堤升到庭執行職務。
中　　華　　民　　國　　109 　年　　6 　　月　　4 　　日
                  刑事第十三庭審判長法  官  王國棟
                                    法  官  曹馨方
                                    法  官　呂煜仁
以上正本證明與原本無異。
被告不得上訴。
檢察官如不服本判決，應於收受送達後20日內向本院提出上訴書
狀，其未敘述上訴之理由者並得於提起上訴後20日內向本院補提
理由書（均須按他造當事人之人數附繕本）「切勿逕送上級法院
」。 
                                    書記官　林廷佳
中　　華　　民　　國　　109 　年　　6 　　月　　4 　　日
附錄：本案論罪科刑法條全文
中華民國刑法第339條
（普通詐欺罪）
意圖為自己或第三人不法之所有，以詐術使人將本人或第三人之
物交付者，處5年以下有期徒刑、拘役或科或併科50萬元以下罰
金。
以前項方法得財產上不法之利益或使第三人得之者，亦同。
前二項之未遂犯罰之。

附表：
編號 告訴人 犯罪時間 詐騙方式 詐騙金額（新臺幣） 1 張妙仔 108 年 4月 12 日 以電話聯繫告訴人張妙仔，佯稱其為告訴人張妙仔之友人，需要借錢云云，致告訴人張妙仔陷於錯誤，而於同年月 12 日匯款新臺幣（下同） 2萬元至被告上開台新銀行帳戶內，嗣告訴人張妙仔向該名友人確認，始悉受騙。 2萬元 2 霍金鳳 108 年 4月 12 日 以電話聯繫告訴人霍金鳳，佯稱其為告訴人霍金鳳之親戚，需要借錢云云，致告訴人霍金鳳陷於錯誤，而於同年月 12 日匯款 20 萬元至被告上開台新銀行帳戶內，嗣告訴人霍金鳳向該名親戚確認，始悉受騙。 20萬元 3 王甄鮮 108 年 4月 11 日 以電話聯繫告訴人王甄鮮，佯稱其為告訴人王甄鮮之親戚，需要借錢云云，致告訴人王甄鮮陷於錯誤，而於同年月 11 日匯款 15 萬元至被告上開台新銀行帳戶內，嗣告訴人王甄鮮向該名親戚確認，始悉受騙。 15萬元 4 賴欽山 108 年 4月 12 日 假冒檢察官以電話聯繫告訴人賴欽山，佯稱告訴人賴欽山涉嫌將帳戶提供予他人作為犯罪使用，需配合調查云云，致告訴人賴欽山陷於錯誤，而於同年月 12 日依指示匯款 15 萬元至被告上開郵局帳戶內，嗣告訴人賴欽山察覺有異，始悉受騙。 15萬元   5 簡棠勝 108 年 4月13 日 由不詳詐欺集團成員致電告訴人簡壽章，佯稱：因公司內部作業疏失，而須至ATM操作以避免造成損失云云，致告訴人陷於錯誤，爰依指示匯款7萬9985元至被告上開台新銀行帳戶。 7萬9985元（併案意旨書誤繕7萬9988元）   6 黃冠霖 108 年 4月12 日 由詐騙集團成員撥打陳黃冠霖之電話，向黃冠霖佯稱係網路賣家會計，因將黃冠霖網路購物之訂單誤刷12筆，要求黃冠霖至提款機操作，使黃冠霖不疑有他陷於錯誤，遂依詐騙集團成員之指示，於同年月13日凌晨0時11分許，匯款2萬9985萬元至被告上開郵局帳戶內。 2萬9985萬元 

附件：
編號                    緩刑之條件  1 謝維霖應自民國109年5月20日起，按月於每月20日給付王甄鮮2千元至總額達8萬5千元為止，如一期不給付，視為全部到期。  2  謝維霖應自民國109年5月20日起，按月於每月20日給付簡棠勝2千元至總額達3萬2千元為止，如一期不給付，視為全部到期。  3 謝維霖應自民國109年6月15日起，按月於每月15日前給付霍金鳳5千元至總額達9萬元為止，如一期不給付，視為全部到期。